【裁判字號】    92,交易,455
【裁判日期】    921225
【裁判案由】    公共危險
【裁判全文】
臺灣臺北地方法院刑事判決                        九十二年度交易字第四五五號
    公  訴  人  臺灣臺北地方法院檢察署檢察官
    被      告  甲○○  男，五.
右列被告因公共危險案件，經檢察官提起公訴（九十二年度偵字第一三八一八號），
因被告於準備程序進行中就被訴事實為有罪之陳述，且所犯非死刑、無期徒刑、最輕
本刑為三年以上有期徒刑之罪或高等法院管轄第一審案件，經告知簡式審判程序之旨
，並聽取檢察官、被告之意見後，經本院合議庭裁定由受命法官獨任進行簡式審判程
序，本院判決如左：
    主    文
甲○○服用酒類，不能安全駕駛動力交通工具而駕駛，累犯，處有期徒刑柒月。
    事    實
一、甲○○曾於民國八十八年十二月二十二日服用酒類不能安全駕駛動力交通工具而
    駕駛，經臺灣臺北地方法院新店簡易庭判處罰金二萬元確定；又於八十九年十月
    二十一日服用酒類不能安全駕駛動力交通工具而駕駛，經臺灣板橋地方法院板橋
    簡易庭判處罰金二萬五千元確定；復於八十九年十月二十五日三度服用酒類不能
    安全駕駛動力交通工具而駕駛，經臺灣苗栗地方法院判處有期徒刑六月確定，有
    期徒刑部分甫於九十年五月十八日易科罰金執行完畢；猶不知悔改，於九十二年
    六月九日下午飲用酒類，明知其已因服用酒類，達不能安全駕駛動力交通工具之
    程度，仍於同日下午六時許，駕駛動力交通工具車牌號碼一四三一－ＦＫ號（檢
    察官誤載為一三四一－ＦＫ號）自用小客車，行經臺北市○○街、崇德街口，因
    無法路邊停車，顯然無法正常駕駛，且有對員警指揮及交通號誌無反應或遲緩，
    駕駛判斷力顯然欠佳，蛇行、車身搖擺不定，轉彎半徑過大或過小等駕駛操控力
    欠佳情形，為警攔停並進行呼氣酒精濃度檢測，甲○○於九十二年六月九日下午
    六時一分許之呼氣酒精濃度為一‧四一亳克＼公升，因而發覺上情。
二、案經臺北市政府警察局信義分局報請臺灣臺北地方法院檢察署檢察官偵查起訴，
    因甲○○於準備程序進行中就被訴事實為有罪之陳述，且其所犯非死刑、無期徒
    刑、最輕本刑為三年以上有期徒刑之罪或高等法院管轄第一審案件，經告知簡式
    審判程序之旨，並聽取檢察官、甲○○之意見後，經本院合議庭裁定由受命法官
    獨任進行簡式審判程序。
    理    由
一、訊據被告甲○○對於右揭犯罪事實均坦承不諱，核與呼氣酒精濃度檢測單、刑法
    第一百八十五條之三案件測試觀察紀錄表、臺北市政府警察局舉發違反道路交通
    管理事件通知單所載相符；其中被告於九十二年六月九日下午六時一分許之呼氣
    酒精濃度為一‧四一亳克＼公升，駕駛動力交通工具自用小客車無法路邊停車、
    顯然無法正常駕駛，且行進中有對員警指揮及交通號誌無反應或遲緩，駕駛判斷
    力顯然欠佳，蛇行、車身搖擺不定，轉彎半徑過大或過小等駕駛操控力欠佳情形
    ，為警查獲、測試、訊問過程中，復有語無倫次、含糊不清、注意力無法集中、
    呆滯木僵、泥醉情事，亦經現場處理員警當場測試、觀察後記載明確，有呼氣酒
    精濃度檢測單、刑法第一百八十五條之三案件測試觀察紀錄表在卷可考。
二、按刑法第一百八十五條之三規定所謂「不能安全駕駛」，係抽象危險犯，並不以
    發生具體危險為必要，對於呼氣酒精濃度已達每公升０．五五毫克（０．五五亳
    克＼公升）以上，肇事率為一般正常人之十倍，認為已達不能安全駕車之標準，
    此業經法務部八十八年五月十八日以法八八檢字第００一六六九號函告週知，應
    為絕對不能安全駕駛動力交通工具；而就醫學文獻所知，酒精對人體造成之影響
    ，於呼氣時酒精濃度達每公升０‧二五毫克（約合體內血液中酒精濃度五０亳克
    ＼公升或百分之零點零五）即會輕度中毒，造成輕度協調功能降低，呼氣酒精濃
    度達每公升０‧五毫克時（約合體內血液中酒精濃度一００亳克＼公升或百分之
    零點一）屬輕到中度中毒症狀，出現反應較慢、感覺減低、影響駕駛之狀況，又
    飲酒後一小時許，其體內血液酒精濃度可達最高，飲酒一小時後其體內之酒精濃
    度隨即消減，此亦分別有行政院國軍退除役官兵輔導委員會臺北榮民總醫院八十
    八年八月五日（八八）北總內字第二六八六八號函、八十八年十月二十六日（八
    八）院賓文廉字第一三四０七號臺灣高等法院函附台北醫學院附設醫院精神科主
    任蔡尚穎「酒精對人體生理與行為之影響」一文可據。本件被告於九十二年六月
    九日下午飲用酒類達呼氣酒精濃度一‧四一亳克＼公升程度，仍駕駛動力交通工
    具車牌號碼一四三一－ＦＫ號自用小客車，且所駕車輛無法路邊停車、顯然無法
    正常駕駛，且車輛行進中有對員警指揮及交通號誌無反應或遲緩，駕駛判斷力顯
    然欠佳，蛇行、車身搖擺不定，轉彎半徑過大或過小等駕駛操控力欠佳情形，被
    告為警查獲、測試、訊問過程中，復有語無倫次、含糊不清、注意力無法集中、
    呆滯木僵、泥醉情事，前已述及，其呼氣酒精濃度已逾０‧五亳克＼公升，達輕
    到中度中毒，產生反應較慢、感覺減低、影響駕駛情狀，且顯已使其注意力、反
    應力、控制力、平衡感、穩定性、感知能力均降低，應認已達不能安全駕駛動力
    交通工具之程度。則本件事證明確，被告犯行已堪認定，應依法論科。
三、核被告所為，係犯刑法第一百八十五條之三服用酒類不能安全駕駛動力交通工具
    而駕駛罪。被告曾於八十八年十二月二十二日、八十九年十月二十一日、二十五
    日三度服用酒類，不能安全駕駛動力交通工具而駕駛，分別經本院新店簡易庭、
    臺灣板橋地方法院板橋簡易庭、臺灣苗栗地方法院判處罰金二萬元、二萬五千元
    、有期徒刑六月確定，有期徒刑部分甫於九十年五月十八日易科罰金執行完畢，
    有臺灣高等法院被告全國前案紀錄表、本院新店簡易庭八十九年度店交簡字第七
    一號、臺灣板橋地方法院板橋簡易庭九十年度板交簡字第四六號、臺灣苗栗地方
    法院九十年度苗交簡字第一七八號刑事簡易判決在卷可佐，其於有期徒刑之執行
    完畢五年內再犯本件有期徒刑以上之罪，為累犯，應依法加重其刑。本院審酌被
    告前已有三次服用酒類不能安全駕駛動力交通工具而駕駛行為，仍不知悔改，四
    度飲用酒類達不能安全駕駛程度而駕駛動力交通工具，而酒精成分對人之意識能
    力具有不良影響，超量飲酒後會導致對週遭事務之辨識及反應能力較平常狀況薄
    弱，被告服用酒類達呼氣酒精濃度一‧四一亳克＼公升、注意力、反應力、控制
    力、平衡感、穩定性、感知能力均降低、嚴重不能安全駕駛程度，猶執意駕駛動
    力交通工具自用小客車，對一般往來之人車均生高度危險性，顯然漠視他人生命
    、身體、健康、財產安全及公權力之行使，但尚未因酒後駕車肇事致人死傷等一
    切情狀，認檢察官求處有期徒刑七月，尚屬適當，爰量處如主文所示之刑，以資
    懲儆。
四、本件被告於準備程序進行中就被訴事實為有罪之陳述，且其所犯非死刑、無期徒
    刑、最輕本刑為三年以上有期徒刑之罪或高等法院管轄第一審案件，經告知簡式
    審判程序之旨，並聽取檢察官、被告之意見後，經本院合議庭裁定由受命法官獨
    任進行簡式審判程序，併此敘明。
據上論斷，應依刑事訴訟法第二百九十九條第一項前段、第二百七十三條之一第一項
，刑法第一百八十五條之三、第四十七條，判決如主文。
本案經檢察官楊智綸到庭執行職務。
中      華      民      國    九十二    年     十二     月    二十五    日
                              臺灣臺北地方法院交通法庭
                                      法  官  洪  文  慧
右正本證明與原本無異。
如不服本判決，應於判決送達後十日內向本院提出上訴狀（應抄附繕本）。告訴人或
被害人如對於本判決不服者，應具備理由請求檢察官上訴，其上訴期間之計算係以檢
察官收受判決正本之日期為準。
                                      書記官  江  虹  儀
中      華      民      國    九十二    年     十二     月    二十五    日


司法院資訊處製作；財團法人民間司法改革基金會備份。
